【裁判字號】    97,訴,2527
【裁判日期】    980422
【裁判案由】    損害賠償
【裁判全文】
臺灣臺中地方法院民事判決  97年度訴字第2527號
原      告  丙○○
被      告  甲○○
訴訟代理人  劉佳田律師
被      告  乙○○
上列當事人間請求損害賠償事件，經原告提起刑事附帶民事訴訟
，由本院刑事庭（97年度交附民字第186號）移送前來，本院於
民國98年4月1日言詞辯論終結，判決如下：
    主    文
被告應連帶給付原告新台幣拾玖萬壹仟伍佰捌拾伍元，及自民
國98年1月19日起，至清償日止，按年息百分之五計算之利息。
原告其餘之訴駁回。
訴訟費用由被告連帶負擔百分之二十；餘由原告負擔。
本判決第一項原告勝訴部分得假執行；如被告甲○○以新台幣
拾玖萬壹仟伍佰捌拾伍元為原告預供擔保得免為假執行。
    事實及理由
甲、程序方面：
    本件被告蔡峻維經合法送達，未於最後言詞辯論期日到場，
    核無民事訴訟法第386條各款所列情形，爰依原告聲請，由
    其一造辯論而為判決。
乙、實體方面：
一、原告主張：被告甲○○於民國（下同）96年11月18日22時許
    ，駕駛車牌號碼OZ-5623號自用小客貨車，沿台中縣大雅鄉
    ○○路由南往北方向行駛，行經大雅鄉○○路○段與雅秀路
    之設有行車管制號之交岔路口時，原應注意汽車迴車前，應
    暫停，並看清無來往車輛，始得迴轉，且汽車駕駛人駕駛汽
    車肇事致人受傷者，應即採取救護措施及依規定處置。而當
    時天候為晴，光線為夜間有照明，視距良好，路面乾燥、無
    缺陷，亦無障礙物，並無不能注意之情形。被告甲○○竟疏
    未注意讓對向直行車先行，即貿然向左迴轉，欲進入對向車
    道由北往南方向行駛，適有原告酒醉駕駛車牌號碼YJU-823
    號普通重型機車，沿中清路由北往南自被告甲○○之對向直
    行而來，遇綠燈正通過上開路口，亦應注意飲用酒類後其吐
    氣所含酒精濃度超過每公升0.25毫克者，不得駕車，且應注
    意車前狀況，並隨時採取必要之安全措施。而當時亦無不能
    注意之情形，原告因酒力作用導致注意力不集中，未注意車
    前狀況，即貿然前行，由於雙方之上開過失，原告發現前方
    被告甲○○之車輛迴轉時，已煞避不及，致向前追撞被告甲○○所駕駛上開車輛之後車尾，原告因而人車倒地，並受有
    傷害。詎被告甲○○肇事後，竟未立即救護移離原告，且未
    於其後方設置警示標誌，即任由原告及其機車倒在中清路之
    外側車道上，經過約5分鐘後，適有被告乙○○駕駛車牌號
    碼ML-0562號自用小客車，沿大雅鄉○○路外側車道由北往
    南方向行駛至上開路口，遇綠燈直行通過該路口，本應注意
    車前狀況，並隨時採取必要之安全措施，且當時並無不能注
    意之情形，亦疏未注意及此，即貿然前行，致其車輛之前車
    頭撞及已倒在外側車道之原告及其機車，原告被碰撞到路旁
    ，其機車則遭被告乙○○之車輛向前推刮約53.4公尺，原告
    因而受有右遠端股骨開放性骨折、左遠端股骨骨折、左脛腓
    骨骨折、左遠端橈骨骨折、顏面撕裂傷、右腎撕裂傷併血腫
    及右膝前十字韌帶損傷之傷害。原告因上開肇事受傷，被告
    二人應就原告下列損害負連帶賠償之責任，
（一）醫療費用：原告因上開傷害，支付醫療費用新台幣（下同
      ）25萬2176元，被告應連帶賠償。
（二）將來復健醫藥費用：原告因上開傷害，需復建回診，預估
      將來應回診費用104次，每次以480元計算，需花費4萬992
      0元，而牙齒、韌帶應重建需支付9萬元，合計重建回診費
      用14萬9920元，被告應予賠償。
（三）交通費用：原受傷行動不便，每次應診需以計程車代步，
      已支出2萬1120元，預計可能再支出1萬3200元，被告應賠
      償交通費用為3萬4320元
（四）住院伙食費用：又原告因傷住院支出膳食費2860元，被告
      應賠償該費用。
（五）診斷書費用：原告受傷欲取得受傷證，支出診斷書費1280
      元，被告應賠償。
（六）看護費用：原告受傷行動不便，無法正常生活起居，需他
      人看護照料3個月，以每月3萬4824元計算，被告應賠償看
      護費用10萬4472元
（七）勞動能力減損：原告因傷勞動力永久受損50萬元，被告應
      予賠償。
（八）工作所得損失：原告因傷休養12個月無法工作，以每月5
      萬620元計算，被告應賠償原告60萬7440元工作所得減少
      之損失。
（九）慰撫金：原告受此傷害，精神上受有相當之痛苦，自得請
      求被告付慰撫金20萬元。
（十）財產損失：本件車禍中，原告之機車全損報廢受損2萬元
      ，手錶、行動電話同時損害，亦各損失8000元、4700元，
      上開財產受損3萬7000元，被告亦應負賠償責任。
      以上合計被告應賠償原告188萬5828元等語，並聲明：被
      告應連帶給付原告188萬5828元及自97年12月30日補正狀
      繕本送達翌日（即98年1月19日）起，至清償日止，按年
      息百分之五計算之利息。
二、被告甲○○則以：系爭肇事被告甲○○已迴車完畢而遭追撞
    ，並無過失，且縱使被告甲○○有所過失，惟參諸原告肇事
    經抽血檢驗結果，測得其血液中所含酒精濃度為229.89mg/d
    L（經換算吐氣所含酒精濃度為1.14mg/L），已不能安全駕
    駛，且無法控制車速超速駕駛以致肇事，原告之行為就系爭
    肇事已屬重大過失，應負大部分肇責，應依過失相抵扣減；
    又被告甲○○與原告部分和解，並成立調解同意清償6萬元
    ，而被告蔡峻維亦已清償6萬元，應以扣除；就原告請求之
    賠償金額，除已付醫藥費用外，其他金額或原告未予證明有
    損失，或非必要之支出，而工作得減少、看護費、慰撫金之
    請求過高等語置辯，並聲明：駁回原告之訴及假執行之聲請
    ；如受不利益之判決，願供擔保請准宣告免為假執行。
三、被告蔡峻維雖未於最後言詞辯論期日到庭，惟曾到庭陳稱：
    其已賠償告6萬元，其他沒有意見等語，並聲明：駁回原告
    之訴。
四、本件原告主張：被告甲○○於96年11月18日22時許，駕駛車
    牌號碼OZ-5 623號自用小客貨車，沿台中縣大雅鄉○○路由
    南往北方向行駛，行經大雅鄉○○路○段與雅秀路之設有行
    車管制號之交岔路口時，被告甲○○向左迴轉，欲進入對向
    車道由北往南方向行駛，適有原告酒醉駕駛車牌號碼YJU-82
    3號普通重型機車，沿中清路由北往南自被告甲○○之對向
    直行而來，遇綠燈正通過上開路口，原告發現前方被告甲○○之車輛迴轉時，已煞避不及，致向前追撞被告甲○○所駕
    駛上開車輛之後車尾，原告因而人車倒地，並受有傷害。約
    5分鐘後，適有被告乙○○駕駛車牌號碼ML- 0562號自用小
    客車，沿大雅鄉○○路外側車道由北往南方向行駛至上開路
    口，遇綠燈直行通過該路口，其車輛之前車頭撞及已倒在外
    側車道之原告及其機車，原告被碰撞到路旁，其機車則遭被
    告乙○○之車輛向前推刮約53.4公尺，原告因而受有右遠端
    股骨開放性骨折、左遠端股骨骨折、左脛腓骨骨折、左遠端
    橈骨骨折、顏面撕裂傷、右腎撕裂傷併血腫及右膝前十字韌
    帶損傷之傷害。原告經送醫救治後，抽血檢驗結果，測得其
    血液中所含酒精濃度為229.89mg/dL（經換算吐氣所含酒精
    濃度為1.14m g/L）等情，為被告所不爭執，並有原告提出
    之診斷證明書二份在卷可參，並經本院調閱系爭肇事之現場
    圖、道路交通事故調查表，查核屬實，自堪信為真實。按設
    有行車管制號之交岔路口時，原應注意汽車迴車前，應暫停
    ，並看清無來往車輛，始得迴轉；車輛行駛時，駕駛人應注
    意車前狀況，隨時採取必要之安全措施；汽車駕駛人有飲用
    酒類或其他類似物後其吐氣所含酒精濃度超過每公升0.25毫
    克或血液中酒精濃度超過百分之0.05以上者，不得駕車：道
    路交通安全規則第106條第5款、第94條第3項、第114 條第2
    款分別定有明文。且汽車駕駛人駕駛汽車肇事致人受傷者，
    應即採取救護措施及依規定處置，道路交通管理處罰條第62
    條第3項亦定有明文。本件案發當時天候為晴，光線為夜間
    有照明，視距良好，路面乾燥、無缺陷，亦無障礙物，並無
    不能注意之情形。被告甲○○迴轉時，竟疏未注意讓對向直
    行車先行（依原告警訊時陳述：其當時燈號為綠燈；被告甲○○96年11月18日警訊陳述：案發時為閃黃燈，按現場有燈
    號管制，被告馮和清本應於綠燈時方得迴轉，竟於閃黃燈時
    迴轉，且未注意原告來車，顯有過失），即貿然向左迴轉，
    欲進入對向車道由北往南方向行駛，適有原告酒醉無駕駛能
    力仍駕駛車牌號碼YJU -823號普通重型機車，違反超過每公
    升0.25毫克者，不得駕車規定，且應注意車前狀況，並隨時
    採取必要之安全措施。而當時亦無不能注意之情形，原告因
    酒力作用導致注意力不集中，未注意車前狀況，即貿然前行
    ，而撞及被告甲○○之車輛，被告甲○○車輛迴轉，未看清
    無來往車輛即迴轉以致發生肇事，自有過失，而原告酒後駕
    駛且未注意車前狀況，亦有過失。又被告甲○○於原告肇事
    受傷後，未立即採取救護措施及依規定設置警告，以致被告
    乙○○騎乘車輛，本當注意車前狀況，其未及注意，仍快速
    通過路口致未能注意倒臥在車道上之原告，且依當時又無不
    能注意之情形，竟疏不注意為之，以致肇事，並致原告受有
    前揭傷害，被告乙○○亦應有過失，且被告甲○○、乙○○
    之前述過失駕駛行為，與原告受傷間，亦均具有相當因果關
    係。
五、按因故意或過失，不法侵害他人之權利者，應負損害賠償責
    任；汽車、機車或其他非依軌道行駛之動力車輛，在使用中
    加損害於他人者，駕駛人應賠償因此所生之損害；數人共同
    不法侵害他人之權利者，連帶負損害賠償責任﹔不能知其中
    孰為加害人者，亦同。民法第184條第1項前段、第191條之2
    前段、第185條第1項分別定有明文；又按不法侵害他人之身
    體或健康者，對於被害人因此喪失或減少勞動能力或增加生
    活上之需要時，應負損害賠償責任；不法侵害他人之身體、
    健康、名譽、自由、信用、隱私、貞操，或不法侵害其他人
    格法益而情節重大者，被害人雖非財產上之損害，亦得請求
    賠償相當之金額。其名譽被侵害者，並得請求回復名譽之適
    當處分。前項請求權，不得讓與或繼承。但以金額賠償之請
    求權已依契約承諾，或已起訴者，不在此限。民法第193條
    第1項、第195條亦分別定有明文。另當事人已證明受有損害
    而不能證明其數額或證明顯有重大困難者，法院應審酌一切
    情況，依所得心證定其數額。民事訴訟法第222條第2項亦定
    有明文。本件被告二人因不法過失行為共同致原告受傷，原
    告依上開規定請求被告負連帶賠償損害責任，即屬有據。茲
    原告等請求賠償之數額，是否應予准許，分述如後：
（一）醫療費用部分：原告因上開傷害，支付醫療費用25萬2176
      元，為被告所不爭執，並有中國醫藥大學附設醫院回函一
      份（稱原告支出醫療費用23萬6776元）、清泉醫院醫療收
      據一份（2850元）、宜德中醫診所醫療收據一份（1萬240
      0元）在卷可參，是原告請求被告連帶賠償醫療費用25萬2
      176元，於法有據。
（二）將來復健醫藥費用部分：原告主張因上開傷害，需復建回
      診，預估將來應回診費用104次，每次以480元計算，需花
      費49920元，而牙齒、韌帶應重建需支付9萬元，合計重建
      回診費用14萬9920元，被告應予賠償云云，惟經本院向原
      告就診之中國醫藥大學附設醫院函詢：「貴院病患丙○○
      （53年5月9日生，身份證Ｚ0000000000號）於96年11月9日
      因附件所示之病症至貴院就醫，迄97年10月1日止，計已
      支付多少自費或部分負擔之醫療費用？病患丙○○治療迄
      今是否已痊癒？如未痊癒其後續治療費用預估為何？病患
      丙○○之右膝十字韌帶、牙齒是否因傷應重建？如需重建
      其費用為何？．．．」，中國醫藥大學附設醫院於97年11
      月27日0971104992號函覆：依其所附骨科主治醫師病情說
      明「未痊癒部分，其後續治療費用視病人持續復健或實施
      韌帶重建手術，若再次手術，須住院及後續之復健，若使
      用人工韌帶費用較高（約7─8萬元），是否重建，應再看
      復健科。．．」、復健科主治醫師意見：「患者於97年7
      月4日，因骨折（右股、左股骨、左脛腓）及右膝十字韌
      帶傷致兩側關節孿縮，至院接治療，目前兩側膝關節仍有
      部分角度活動受限（右側較嚴重），但不影響行走，可從
      事輕便之工作，不宜負重或長時間行走。」等語，上開回
      函僅說明原告應為人工韌帶重建費用約7─8萬元，至於牙
      齒部分則未有記載，是本院參酌上院函覆內容，認原告傷
      後重建之費用，應以8萬元為適當，原告逾此部分之主張
      ，為無理由。
（三）交通費用部分：原告主張其受傷行動不便，每次應診需以
      計程車代步，已支出2萬1120元，預計可能再支出1萬3200
      元，被告應賠償交通費用為3萬4320元云云，惟經本院命
      原告提出支付交通費之證明，原告僅提出330元之收據，
      其餘部分均無法提出，按原告明知其向被告主張賠償應有
      證明，且已保留二份收據，足認原告就其如有交通費支出
      ，必應留取收據，以做為將來求償之證明，今原告就其交
      通費支出僅提出330元收據，其他部分均無相同之證明，
      是除上述330元外，原告其他交通費之支出，自難遽採，
      是原告請求被告給付交通費，除上述330元範圍之請求，
      固有理由，其他部分原告既未能證明其有支出，自不應准
      許。
（四）住院伙食費用部分：原告主張其因傷住院支出膳食費2860
      元，被告應賠償該費用云云。惟原告每日均需膳食，其本
      應支付膳食費，顯見膳食費該為原告日常生活之必要支出
      ，非因本件肇事而支付，與本件肇事之損害無因果關係，
      原告請求被告賠償，於法無據。
（五）診斷書費用部分：按診斷書費用，如係被害人為證明損害
      發生及其範圍所必要之費用，應納為損害之一部分，得請
      求加害人賠償（最高法院93年度台上字第1159號判決參照
      ）。查本件原告所請求之證書費，均為證明醫療所必要之
      費用，應為損害之一部分，原告主張其受傷欲取得受傷證
      ，支出診斷書費1280元，被告應賠償，於法有據。
（六）看護費用部分：按民法第193條第1項所稱之增加生活上之
      需要，係指被害人以前並無此需要，因為受侵害，始有支
      付此費用之需要而言，其因身體或健康受不法侵害，需人
      看護，就其支付之看護費，屬增加生活上需要之費用，加
      害人自應予以賠償。原告主張其因被告上開過失傷害行為
      ，休養復原期因有肢體障礙及活動不便之情形需聘專人看
      護3個月，以利生活品質，業據原告提出中國醫藥大學附
      設醫院97年7月4日診斷證明書一份在卷可稽，是原告主張
      其休養期間需專人看護三個月，應可採信；又參照看護費
      用一般行情全日（24小時）2,200元、半日（12小時）110
      0元等情，此為眾所周知，是原告主張其看護費用以每月3
      萬4824元計算（每日約1160元），尚屬允當，被告甲○○
      抗辯：看護費用過高，應予酌減，尚無可採。據上所述，
      原告得請求被告給付看護費用10萬4472元，(34824元×3=
      104472元)。原告請求被告給付10萬4472元看護費用，於
      法亦屬有據。
（七）勞動能力減損部分：原告主張其因傷勞動力永久受損50萬
      元，被告應予賠償云云。惟參諸上述中國醫藥大學附設醫
      院於97年11月27日0971104992號函覆：依其所附骨科主治
      醫師病情說明，病患丙○○（即原告）治療迄今骨折已癒
      合（兩側股骨下端左橈骨遠端、左脛骨幹），但右膝仍有
      十字韌帶損傷，功能不全及活動受限之問題，造成跛行。
      ．．．病患丙○○所受前開傷勢，目前可從事一般靜態工
      作、不需負重，無法長時間站立走動之工作，追蹤已近一
      年，應可漸漸回復靜態工作。而復健部楊佩瑜醫師亦附註
      意見：原告97年7月4日因骨折（右股、左股骨、左脛腓）
      及右膝十字韌帶傷致兩側關節孿縮，至院接治療，目前兩
      側膝關節仍有部分角度活動受限（右側較嚴重），但不影
      響行走，可從事輕便之工作，不宜負重或長時間行走。等
      語，顯見原告雖因傷而現時有行動不便之困擾，惟原告仍
      有一般人之工作能力，且原告自承現有工作，月薪二萬餘
      元，足認原告受之傷害並未使原告永久喪失工作能力，是
      原請求被告賠償永久工作能力損失50萬元，尚屬無據。
（八）工作所得損失部分：原告主張其因傷休養12個月無法工作
      ，以每月50620元計算，被告應賠償原告60萬7440元工作
      所得減少之損失等語，經本院向原告受傷時服務之聯倉交
      通股份有限公司（以下簡稱聯倉公司）查詢，「原告任職
      期間從事何項工作？工作期間之月薪資為何？何時離職？
      因何事故離職？原告於96年11月19日起，迄今是否曾因車
      禍肇事受傷而向貴公司請病假無法工作，並遭貴公司扣薪
      ？如有扣薪，其數額為何？」，經該公司函覆：「原告自
      95 年1月間工作至96年11月25日，96年11月26日至96年12
      月10日病假，．．．96年12月11日至97年8月10日申請留
      職停薪（9個月），惟於97年8月9日離職：又參諸卷附原
      告之勞工保險資料，原告於97年8月14日退保後，即至衛
      家物業管理有限公司任職；本院審諸原告本為大貨車駕駛
      ，而其受傷部位在「右遠端股骨、左遠端股骨、左脛腓骨
      、左遠端橈骨．．及右膝前十字韌帶損傷」等部位，本會
      短暫影響其駕駛能力；是原告因傷無法工作喪失所得期間
      ，應為96年11月19日至97年8月9日，計8個月又20日。又
      依原告所提出之扣繳憑單及聯倉公司覆文中之薪資表，原
      告工作間除95年1月薪資為7萬3023元外，其餘各月在3萬
      5000元至6萬8820元之間，而96年1月至11月間，薪資亦在
      4萬2200元至6萬8820元之間，本院認應以原告受傷前最近
      一年（95年11月至96年10月總和53萬182元，不含受傷之
      月份）薪資之月平均薪資，計算其月受損薪資為適當，則
      原告每月受損薪資為4萬4182元【（43600元+42000元+432
      00元+42200元+46280元+6 3215元+57138元+63252元+6882
      0元+60477元）÷12=44182元，元以下四捨五入】，是原
      告受傷休養期間受薪資損為38萬2911元（計算式：44182
      元×8+44182元÷30×20，元以下四捨五入），原告自得
      請求被告賠償，惟逾上開得准許部分之請求，則無理由。
（九）慰撫金部分：按慰撫金之賠償須以人格權遭遇侵害，使精
      神上受有痛苦為必要，其核給之標準固與財產上損害之計
      算不同，然非不可斟酌雙方身分資力與加害程度，及其他
      各種情形核定相當之數額，最高法院51年台上字第223 號
      判例可資參照。又人格權遭遇侵害而受有精神上之痛苦，
      於請求賠償精神慰撫金時，其核給之標準須參酌實際加害
      情形、被害人之身分、地位與加害人之經濟狀況等關係定
      之。查：原告因本件肇事受有受有右遠端股骨開放性骨折
      、左遠端股骨骨折、左脛腓骨骨折、左遠端橈骨骨折、顏
      面撕裂傷、右腎撕裂傷併血腫及右膝前十字韌帶損傷之傷
      害，且原告因上開傷害治療後行動尚有不便、參諸原告上
      開受傷之程度，且其高職畢業、現擔任管理員月薪約2萬
      5000元，現無恆產（參卷附原告財產歸戶資料）等情，及
      參諸被告甲○○國小畢業，從事水泥工，月收入約2、3萬
      元，有房屋四筆、土地8筆價值約255萬6907元（參卷附被
      告憑清和財產歸戶資料）、被告乙○○無不動產（參卷附
      被告乙○○財產歸戶資料）等情，本院審酌上開原告所受
      傷害傷勢，心理及生理上所受之痛苦折磨等一切情狀，暨
      兩造身分地位及財產情形等一切情狀，認認原告請求被告
      賠償精神慰撫金20萬元，尚屬適當，應予准許。
（十）財產損失部分：原告主張本件車禍中，原告之機車全損報
      廢受損2萬元，手錶、行動電話同時損害，亦各損失8000
      元、4700元，上開財產受損3萬7000元，被告亦應負賠償
      責任等語。惟原告之主張為被告甲○○所否認。按查：
  １、本件原告於案發時所騎其所有車牌號碼YJU-823號普通重
      型機車，於肇事後，因損壞而由原告報廢之事實，業據原
      告提出機車異動登記書一份，在卷可稽，是原告主張系機
      車業已全損，應屬可採，雖原告未提出系爭機車受損價值
      之證明，惟審諸系爭機車原告主張購入價值為2萬元，使
      用超過5年，本院參考營利事業所得稅查核準則第95條第8
      項規定：「固定資產提列折舊採用定率遞減法者，以一年
      為計算單位，其使用期間未滿一年者，按實際使用之月數
      相當於全年之比例計算之，不滿一月者，以一月計」。依
      行政院所頒「固定資產耐用年數表」及「固定資產折舊率
      表」之規定，機車之耐用年數為3年，依定率遞減法，每
      年折舊千分之五三六，又其最後一年之折舊額，加歷年折
      舊累計額，其總和不得超過該資產成本原額十分之九等規
      定。認系爭機車受損價值以2000元計算為適當，且此數額
      亦為被告甲○○所不爭執，是本院認系爭機車受損之數額
      應以2000元計算，原告得請求被告賠償，惟逾此數額部分
      即無理由。
  ２、又原告復主張其於本件肇事其所有之手錶、行動電話同時
      損害，亦各損失8000元、4700元云云，惟被告甲○○業已
      否認原告主張，而原告就其於肇事時，有配帶手錶、行動
      電話，並遭毀損之事實，復未能舉證證明，是原告請求被
      告賠償，自難准許。
（十一）以上合計原告得請求被告連帶賠償之金額為：102萬316
        9元（242476元+80000元+330元+1280元+104472元+3829
        11元+200000元+2000元）。
六、次按損害之發生或擴大，被害人與有過失者，法院得減輕賠
    償金額，或免除之。重大之損害原因，為債務人所不及知，
    而被害人不預促其注意或怠於避免或減少損害者，為與有過
    失。民法第217條第1項、第2項定有明文。經查，本件肇事
    時，原告抽血檢驗結果，測得其血液中所含酒精濃度為229.
    89mg/dL（經換算吐氣所含酒精濃度為1.14m g/L）顯逾法律
    規定之吐氣所含酒精濃度超過每公升0.25毫克或血液中酒精
    濃度超過百分之0.05含量甚多等情，已如前述，依原告酒測
    程度，實無駕車之能力，原告仍駕駛車輛，而無法注意車前
    狀況，撞及回轉車輛之被告甲○○駕駛車輛，並無力自我保
    護，而為被告乙○○撞及，原告違規駕駛行為，與本件肇事
    顯有過失。依前述民法第217條之規定，是被告甲○○抗辯
    ：原告就本件肇事，屬與有過失，實屬可採。另本件肇事被
    告二人未依規定駕駛，固屬肇事原因，惟原告酒醉無駕駛能
    力仍駕駛車輛及未注意車前狀況，亦同為肇事原因，本院審
    酌原告與有過失程度，因認被告二人應負百分之五十過失責
    任，餘百分之五十之過失責任應由原告負擔，故本院認被告
    二人應連帶對原告所負之損害賠償責任應酌減至本應負損害
    賠償責任百分之五十程度，經依此方式酌減後，被告二人應
    連帶賠償原告之金額，為51萬1585元（102萬3169元X0.5=5
    1萬1585元，元以下四捨五入）。又本件被告二人於事後均
    與原告達成部分損害賠償，而各自同意賠償原告6萬元並成
    立調解筆錄，是原告得請求之金額應扣除該12萬元部分，為
    兩造所不爭執，是扣除12萬元，被告二人應連帶賠償被告之
    金額為39萬1585元。
七、綜上所述，原告基於上開民法所規定侵權行為損害賠償請求
    權之法律關係，請求被告連帶給付原告39萬1585元及自97年
    12月30日補正狀繕本送達翌日（即98年1月19日）起，至清
    償日止，按年息百分之五計算之利息，為有理由，應予准許
    ；惟原告逾此部分之請求，則無理由，應予駁回。
八、本件原告勝訴部分，為所命給付未逾50萬元之判決，依民事
    訴訟法第389條第1項第5款規定，應依職權宣告假執行；而
    被告甲○○亦陳明願供擔保請准宣告免為假執行，經核無不
    符，爰酌定相當擔保金額併准許之，附此敘明。
丙、訴訟費用負擔及假執行宣告之依據：民事訴訟法第79條、第
    85條第2項，第389條第1項第5款、第392條第2項、第3項。
中    華    民    國    98    年    4    月    22    日
                  民事第四庭    法  官  王金洲
正本係照原本作成。
如對本判決上訴，須於判決送達後20日內向本院提出上訴狀。
中    華    民    國    98    年    4     月    22    日
                                書記官  魏愛玲


司法院資訊處製作；財團法人民間司法改革基金會備份。
